臺灣高等法院民事裁定
111年度抗字第561號
抗  告  人  賴錫豐  
            賴洺樟  
共同代理人  張天民律師            
            
上列抗告人因於債權人翁愛珠等與債務人賴碧珍間拆屋還地等強
制執行事件，聲明異議，抗告人對於中華民國111年3月22日臺灣
臺北地方法院111年度執事聲字第88號裁定提起抗告，本院裁定
如下： 
    主  文
抗告駁回。
抗告費用由抗告人負擔。　　
    理  由
一、按強制執行應依執行名義為之；強制執行程序開始後，除法
    律另有規定外，不停止執行；有回復原狀之聲請，或提起再
    審或異議之訴，或對於和解為繼續審判之請求，或提起宣告
    調解無效之訴、撤銷調解之訴，或對於許可強制執行之裁定
    提起抗告時，法院因必要情形或依聲請定相當並確實之擔保
    ，得為停止強制執行之裁定，強制執行法第4條第1項、第18
    條第1、2項分別定有明文。復依辦理強制執行事件應行注意
    事項第9點第4項規定，依強制執行法第18條第2項裁定停止
    強制執行之權限，惟審判法院有之，執行法院並無此項權限
    ，其停止強制執行之裁定，如以提供擔保為停止強制執行之
    條件者，在提供擔保以前，不得停止強制執行。又強制執行
    事件係屬非訟性質，執行法院僅得形式上審究，不得為實體
    事項之審理（最高法院100年度台抗字第502號民事裁判意旨
    參照）。
二、經查：　
　　㈠、債權人翁愛珠、李進義、李秀琴、李樹旺等前執原法院1
        03年度重訴字第166號確定判決（下稱系爭確定判決）
        為執行名義，對於債務人賴碧珍聲請強制執行，請求拆
        除門牌新北市○○區○○路0段00巷00號房屋（下稱系爭房
        屋），並返還所占用之土地，經原法院民事執行處（下
        稱執行法院）以110年度司執字第5768號拆屋還地等強
        制執行事件（下稱系爭執行事件）執行在案。抗告人以
        其二人自幼居住系爭房屋迄今，乃自主獨立占有系爭房
        屋之直接占有人，並非強制執行法第4條之2規定之效力
        所及之人，依強制執行法第12條第1項聲明異議；經執
        行法院司法事務官以抗告人未實際居住於系爭房屋內，
        非系爭房屋之事實上處分權人，而以110年度司執字第5
        768號裁定駁回抗告人之異議；原裁定以抗告人至多僅
        係與債務人賴碧珍具有家屬關係之占有輔助人，應為系
        爭確定判決執行名義效力所及，而駁回抗告人對於執行
        法院司法事務官原處分之異議，固非無見。
　　㈡、然查：
　  　⒈抗告人主張以其二人自幼居住使用系爭房屋迄今，乃自
        主獨立占有系爭房屋之直接占有人，屬於系爭確定判決
        之執行名義成立前所發生之事實；則抗告人是否為系爭
        房屋之事實上處分權人，或僅為占有輔助人，核屬實體
        爭執事項，揆諸前揭說明，執行法院並無審認之權限，
        自應由抗告人另行提起異議之訴以為審究，並非聲明異
        議程序所得處理。且抗告人迄未依強制執行法第18條第
        2項或相關規定，向法院聲請裁定准許供擔保後停止強
        制執行，依照前揭規定，抗告人主張執行法院不得進行
        拆除作業，請求停止執行云云，而就系爭執行事件之強
        制執行程序聲明異議，於法即有未合。
　　  ⒉從而，執行法院司法事務官以原處分駁回抗告人之聲明
        異議，及原法院以原裁定駁回抗告人之異議，理由雖與
        本院有所不同，但結論並無二致，仍應予以維持。抗告
        意旨指摘原處分及原裁定不當，求予廢棄，為無理由，
        應予駁回。
三、據上論結，本件抗告為無理由。爰裁定如主文。
中　　華　　民　　國　　111 　年　　5 　　月　　31  　日
  　　　　　　　　民事第九庭  
  　                    審判長法  官  楊絮雲   
                              法  官  張宇葭
                              法  官  郭顏毓
正本係照原本作成。
本裁定除以適用法規顯有錯誤為理由外，不得再抗告。如提起再
抗告，應於收受送達後10日內委任律師為代理人向本院提出再抗
告狀。並繳納再抗告費新臺幣１千元。
中　　華　　民　　國　　111 　年　　5 　　月　　31　　日

    　　　　　　　　　　　　　書記官  馬佳瑩